臺灣臺中地方法院刑事判決　　　　　　　　　　　　　九十年度易字第三七二號
　　公　訴　人　臺灣臺中地方法院檢察署檢察官
　　被　　　告　乙○○
　　輔　佐　人
　　即被告之父　甲○○
右列被告因竊盜案件，經檢察官提起公訴（九十年度偵字第二○三九七號），本院判
決如左：
    主  文
乙○○攜帶兇器竊盜，未遂，處有期徒刑肆月，如易科罰金，以參佰元折算壹日。
    事  實
一、乙○○曾因二次竊盜案件，分別經臺灣臺中地方法院檢察署檢察官以九十年度偵
    字第一七四三號依職權為不起訴處分、及台灣台中地方法院以九十年度豐簡易第
    三二一號判處拘役五十日確定在案（不構成累犯）。詎其復意圖為自己不法之所
    有，於民國（以下同）九十年十一月七日下午二時四十分許，持非屬其所有，客
    觀上足以對人之生命、身體產生危險可供兇器使用之螺絲起子一把，撬開停放在
    台中市○區○○○路四十二號前，丙○○所有車牌號碼ＯＤ─四三六二號自小客
    車車門，破壞該車之車門鎖後（毀損部分未據告訴），侵入該自小客車內，著手
    竊取丙○○所有之新台幣硬幣五元四枚、一元三枚，尚未得手之際，即為丙○○
    發覺，報警當場將之逮捕，並起獲非屬被告所有之絲起子一把。
二、案經臺中市警察局第二分局報告臺灣臺中地方法院檢察署檢察官偵查起訴。
    理  由
一、訊據被告矢口否認有何公訴人所指之竊盜犯行，辯稱：伊並未偷竊，螺絲起子不
    是伊所有，伊不知道是誰的云云。惟查：右揭犯罪事實，業據被告於警、偵訊及
    本院調查時坦承無訛，且輔佐人即被告之父於本院調查時陳稱：被告確有偷竊被
    查獲之事實，核與被害人丙○○於警訊中之指述及於本院審理時到庭指稱：車子
    我有上鎖，駕駛座旁的車門被撬開，當時我有發現他（指被告）坐在我車子駕駛
    座上，當天偷我東西的人確實是在庭之被告等語之情節相符，此外並有扣案螺絲
    起子一把、現場照片四幀、現場圖一紙、員警職務報告一紙、贓物認領保管收據
    一紙附卷可稽，足見被告於本院調查時之自白與事實相符，被告嗣後翻異前詞，
    顯係事後畏罪卸責之詞，洵無足採，應以被告於本院調查時之自白為可採。又被
    告所持以行竊之螺絲起子一支，屬金屬材質（長約十公分），質地堅硬，持以抵
    拒，當對第三人之之生命身體產生危害，而具有危險性，自屬兇器無誤，本件事
    證明確，被告犯行堪以認定。
二、按被告以行竊之意思接近財物，並進而物色財物，即可認為竊盜行為之著手（最
    高法院八十二年度第二次刑事庭會議（二）、最高法院八十四年台上字第四三四
    一號裁判參照）。被告於前揭時、地，雖已著手實施竊盜行為，然尚未竊得財物
    前，即被發覺查獲，而未生取得財物之結果，故核被告乙○○所為，係犯刑法第
    三百二十一條第二項、第一項第三款加重竊盜未遂罪，被告已著手於犯罪行為之
    實行而不遂，為未遂犯，應依刑法第二十六條前段之規定，按既遂犯之刑度減輕
    其刑。另按刑法第二十條所謂瘖啞人，自係指出生及自幼瘖啞者言，瘖而不啞，
    或啞而不瘖，均不適用本條（司法院院字第一七○○號解釋參照），本件被告為
    輕度聽覺障礙患者，此有被告提供之殘障手冊影本一紙在卷足考（見偵查卷第一
    七頁），是被告尚不合於刑法第二十條得減輕其刑之要件，併予指明。爰審酌被
  告曾有因二次竊盜案件，分別經臺灣臺中地方法院檢察署檢察官以九十年度偵字
    第一七四三號依職權為不起訴處分、及台灣台中地方法院以九十年度豐簡易第三
    二一號判處拘役五十日確定之素行，經從輕量處後仍不知改過遷善，法治觀念淡
    薄，犯罪所得及所生危害尚非鉅大，犯後猶飾詞圖辯，未見悔意及其犯罪之動機
    、目的、手段等一切情狀，量處如主文所示之刑，並諭知易科罰金之折算標準。
三、至扣案之螺絲起子一把，被告否認為其所有，本院亦查無任何證據足資證明該螺
    絲起子確屬被告所有，爰不依刑法第三十八條第一項第二款宣告沒收，附此敘明
    。
據上論斷，應依刑事訴訟法第二百九十九條第一項前段，刑法第三百二十一條第二項
、第一項第三款、第二十六條前段，罰金罰鍰提高標準條例第二條，判決如主文。
中      華      民      國    九十一    年      四      月      一      日
                                    審判長法  官  梁  堯  銘
                                          法  官  許  旭  聖
                                          法  官  洪  堯  讚
右正本證明與原本無異。
如不服本判決，應於判決送達後十日內向本院提出上訴狀，上訴於臺灣高等法院臺中
分院( 須附繕本 )。
                                          書記官
中      華      民      國    九十一    年      四      月      一      日
附錄論罪科刑法條
刑法第三百二十一條
犯竊盜罪而有左列情形之一者，處六月以上五年以下有期徒刑：
    一  於夜間侵入住宅或有人居住之建築物、船艦，或隱匿其內而犯之者。
    二  毀越門扇、牆垣或其他安全設備而犯之者。
    三  攜帶兇器而犯之者。
    四  結夥三人以上而犯之者。
    五  乘火災、水災或其他災害之際而犯之者。
    六  在車站、埠頭而犯之者。
前項之未遂犯罰之。
